【裁判字號】    97,簡上,1364
【裁判日期】    980226
【裁判案由】    詐欺
【裁判全文】
臺灣板橋地方法院刑事判決            97年度簡上字第1364號
上  訴  人  甲○○
即  被  告
上列上訴人即被告因詐欺等案件，不服本院97年度簡字第8315號
中華民國97年10月7 日第一審判決（起訴案號：97年度偵字第17
370號），提起上訴，本院管轄之第二審合議庭判決如下：
    主  文
上訴駁回。
    事實及理由
一、本案經本院審理結果，認第一審以被告甲○○先後以一行為
    各犯3 次行使偽造準私文書與詐欺得利2 罪，分別依刑法第
    21 6條、第210 條、第220 條第2 項、第339 條第2 項、第
    55條、第41條第1 項前段及刑法施行法第1 條之1 第1 項、
    第2 項等規定，各均判處有期徒刑3 月，如易科罰金，以新
    臺幣（下同）1,000 元折算1 日，應執行有期徒刑6 月，如
    易科罰金，以1,000 元折算1 日，其認事用法均無違誤，量
    刑亦屬適當，應予維持，故均引用如附件第一審刑事簡易判
    決書記載之犯罪事實、證據及理由。
二、上訴人即被告甲○○上訴意旨僅以已與被害人達成和解，並
    得被害人宥恕，請求從輕量刑，並給予緩刑之諭知為由。惟
    查；原審判決所認定之犯罪事實，業據被告甲○○於警詢、
    偵查時均坦承不諱，並有證人馮劍萍於警詢中之證述，及交
    通部臺灣鐵路管理局97年3 月20日鐵運營字第0970005114號
    函、全虹企業股份有限公司全虹97字第97040013號函及和信
    電訊股份有限公司97年4 月3 日和信（企營）字第09720302
    307 號函在卷可稽，事證已臻明確。再原審判決係依據刑法
    第57條規定詳為審酌被告貪圖小利，盜用客戶之資料而為本
    件3 次犯行，惟因被告所盜用之金額非高，犯後坦承犯行，
    並與告訴人馮劍萍達成調解，告訴人並表明宥恕，犯後態度
    良好等一切情狀後，本於法律所賦予之裁量權限而為刑度宣
    告，且判處之刑度與本罪名法定最高刑度比較亦有相當差距
    ，自難認原審科刑存有過重之情，且對於上訴意旨所指已與
    告訴人達成調解，告訴人表明宥恕之情形亦予以考量。次查
    ；被告又於97年1 月20日盜用客戶吳蔡麗玲之信用卡資料，
    繳交其電信費用及訂購來回之火車票之2 次犯行，業經本院
    於97年5 月6 日各判處有期徒刑3 月，應執行有期徒刑5 月
    ，嗣經上訴本院合議庭於97年7 月30日駁回其上訴，同時諭
    知緩刑2 年，有臺灣板橋地方法院檢察署檢察官97年度偵字
    第11496 號聲請簡易判決處刑書、本院97年度簡字第3794號
    刑事簡易判決及本院97年度簡上字第554 號刑事判決各1 份
    在卷可參。復按，受2 年以下有期徒刑、拘役或罰金之宣告
    ，而有未曾因故意犯罪受有期徒刑以上刑之宣告者，得宣告
    2 年以上5 年以下之緩刑，刑法第74條第1 項第1 款定有明
    文。是以，本件被告所犯3 次行使偽造準私文書之犯行，依
    上開之規定，自不合於緩刑之要件。綜上所述，審諸本案與
    原審所判處相類似行使偽造準私文書案件之刑度間，亦無存
    有明顯輕重失衡之情，自難認原審量刑有何不當之處。故上
    訴意旨空言指摘原審量刑過重，並無理由。從而，原審判決
    認事用法及量刑既均無違誤瑕疵可指，被告上訴顯無理由，
    應予駁回。
據上論斷，應依刑事訴訟法第455條之1第1項、第3項、第368條
、第373條，判決如主文。
本案經檢察官藍海凝到庭執行職務
中    華    民    國    98    年    2     月    26    日
                     刑事第四庭審判長法  官  潘  長  生
                                     法  官  黎  錦  福
                                     法  官  謝  梨  敏
上列正本證明與原本無異。
本件不得上訴。
                                     書記官  陳  金  鳳
中    華    民    國    98    年    2     月    26    日
附錄本案論罪科刑法條全文：
中華民國刑法第216條
行使第210 條至第215 條之文書者，依偽造、變造文書或登載不
實事項或使登載不實事項之規定處斷。
中華民國刑法第210條
偽造、變造私文書，足以生損害於公眾或他人者，處5 年以下有
期徒刑。
中華民國刑法第339條
意圖為自己或第三人不法之所有，以詐術使人將本人或第三人之
物交付者，處5 年以下有期徒刑、拘役或科或併科1 千元以下罰
金。
以前項方法得財產上不法之利益或使第三人得之者，亦同。
前二項之未遂犯罰之。
附件：
臺灣板橋地方法院刑事簡易判決          97年度簡字第8315號
聲  請  人  臺灣板橋地方法院檢察署檢察官
被      告  甲○○  男  23歲（民國○○年○月○○日生）
                    身分證統一編號：Ｚ000000000號
                    住臺北縣樹林市○○路373巷7弄14號5樓
上列被告因詐欺等案件，經檢察官聲請以簡易判決處刑（97年度
偵字第17370 號），本院改依通常程序審理後（原受理案號：97
年度簡字第6376號），再裁定改行簡易程序（原受理案號：97年
度訴字第3198號）判決如下：
    主  文
葉君邵行使偽造準私文書，足以生損害於他人，處有期徒刑月
，如易科罰金，以新台幣壹仟元折算壹日；又行使偽造準私文書
，足以生損害於他人，處有期徒刑月，如易科罰金，以新台幣
壹仟元折算壹日；又行使偽造準私文書，足以生損害於他人，處
有期徒刑月，如易科罰金，以新台幣壹仟元折算壹日。應執行
有期徒刑陸月，如易科罰金，以新台幣壹仟元折算壹日。
    事實及理由
一、犯罪事實：被告甲○○利用其擔任臺灣屈臣氏個人用品商店
    有限公司城中分店收銀員之工作，取得客戶馮劍萍所有卡號
    為0000-0000-0000-0000 號臺北富邦商業銀行信用卡授權相
    關資料之機會，竟基於意圖為自己不法所有及行使偽造準私
    文書之犯意，在臺北縣樹林市○○路373 巷7 弄14號5 樓住
    處內，為下列行使偽造準私文書之詐欺得利行為：
    (一)於民國96年11月23日1 時35分許，撥打電話至全虹企業股
      份有限公司（下稱全虹公司）客服中心，向不知情之全虹
      公司客服人員佯稱其為馮劍萍本人，並告知上開信用卡授
      權之相關資料，用以核銷其所有0000000000號行動電話門
      號之帳款新臺幣（下同）1,174 元，致該名客服人員陷於
      錯誤，而於其電腦製作相關電磁記錄予以銷帳1,174 元，
      均足以生損害於馮劍萍、臺北富邦商業銀行及全虹公司。
    (二)於96年11月27日2 時22分許，撥打電話至和信電訊股份有
      限公司（下稱和信電訊公司）客服中心，以相同手法向不
      知情之和信電訊公司客服人員佯稱其為馮劍萍本人，用以
      核銷其所有0000000000號行動電話門號之帳款4,028 元，
      致該名客服人員陷於錯誤，而於其電腦製作相關電磁記錄
      予以銷帳4,028 元，均足以生損害於馮劍萍、臺北富邦商
      業銀行及和信電訊公司。
    (三)復基於接續之犯意，先於96年12月2 日12時6 分許，登入
      交通部臺灣鐵路管理局「台鐵網路付款購票系統」，購買
      去程訂票代號918467號、回程訂票代號918466號、價值
      710 元之車票，並將前開馮劍萍所有之信用卡之卡號、有
      效期限及卡片背面末三碼等資料，輸入該網路購票頁面，
      用以表示購買上開車票之意思而行使之，使該局誤以為係
      有權使用該信用卡之人所為之消費，因而陷於錯誤，嗣並
      交付該車票；復於同日12時16分許，以相同方式訂購去程
      訂票代號918543號、回程訂票代號918544號，價值920 元
      之車票，使該局陷於錯誤而交付該車票，均足以生損害於
      馮劍萍、臺北富邦商業銀行及臺灣鐵路管理局。
    (四)嗣馮劍萍接獲臺北富邦銀行信用卡帳單後，發覺有異，報
      警處理，始查知上情。
二、上揭犯罪事實，業據被告甲○○坦承不諱，核與告訴人馮劍
    萍於警詢中之證述相符，並有交通部臺灣鐵路管理局97年3
    月20日鐵運營字第0970005114號函、全虹公司全虹97字第97
    040013號函、和信公司97年4 月3 日和信（企營）字第0972
    0302307 號函各1 份在卷足證，自堪認被告前開自白應與事
    實相符，本件事證明確，被告犯行堪予認定。
三、按以錄音、錄影或電磁紀錄藉機器或電腦處理所顯示之聲音
    、影像或符號，足以表示其用意之證明者，依刑法第220 條
    第2 項規定，以文書論。而所謂電磁紀錄，指以電子、磁性
    或其他無法以人之知覺直接認識之方式所製成之紀錄，而供
    電腦處理之用，刑法第220 條第3 項亦有規定。又文書之行
    使，每因文書性質、內容不同而異，就刑法第220 條之準文
    書所言，祗須藉由機器、電腦處理或電磁紀錄，得以表示其
    文書之內容即屬之，亦即行為人藉由機器、電腦處理時所顯
    示之影像或符號，足以表示用意之證明而行使之，即達於行
    使準私文書之程度。本件被告明知其並非真正持卡人，竟以
    撥打電話之方式繳納電信費、上網購票火車車票，利用不知
    情之第三人或自行輸入被害人之信用卡卡號、卡別、有效日
    期、授權號碼而製作電話繳費、車票訂購資料，使上開資料
    顯示於電腦處理影像之螢幕上，用以表示其為真正持卡人以
    其所有之信用卡繳費、購買火車票之意，上開經電腦處理螢
    幕上所示之文字內容自屬刑法第220 條所規定之準文書，應
    以文書論。是核被告甲○○所為，係犯刑法第216 條、第21
    0 條、第220 條第2 項之行使偽造準私文書罪及同法第339
    條第2 項之詐欺得利罪（檢察官聲請簡易判決處刑原引用法
    條為刑法第339 條之3 之罪，業經公訴人變更本件起訴法條
    為刑法第216 條、第210 條、第220 條第2 項之行使偽造準
    私文書罪及第339 條第2 項之詐欺得利罪，附此說明）。被
    告偽造準私文書之犯行為其行使偽造準私文書之高度行為所
    吸收，不另論罪。被告各次行使偽造準私文書及詐欺得利之
    犯行，均係一行為而觸犯數罪名之想像競合犯，應分別從一
    重以行使偽造準私文書罪處斷。被告利用不知情之全虹公司
    、和信電訊公司人員為上開犯行部分，均為間接正犯。又被
    告於96年12月2 日12時6 分、同日12時16分兩次購買鐵路車
    票之行為，時地至為緊接，應依出於一接續之犯意而為之，
    應論以接續犯，公訴意旨就此部分認係二罪，求予分論併罰
    ，尚有未洽，均附此敘明。至被告所犯上開三罪，犯意有別
    ，行為互殊，應分論併罰。爰審酌被告貪圖小利，盜用客戶
    之資料而為上開犯行，其犯罪之動機、目的、手段均殊非可
    取，惟其所盜用之金額非高，且犯後坦承犯行，並與告訴人
    馮劍萍達成調解，告訴人並表明宥恕之意，此有調解筆錄1
    份附卷可按，犯後態度尚稱良好等一切情狀，分別量處如主
    文所示之刑，並定其應執行刑，併諭知易科罰金之折算標準
    ，以資懲儆。
四、依刑事訴訟法第452 條、第449 條第2 項、第3 項，刑法第
    216 條、第210 條、第220 條第2 項、第339 條第2 項、第
    55條、第51條第5 款、第41條第1 項前段，刑法施行法第1
    條之1 第1 項、第2 項，逕以簡易判決處刑如主文。
五、如不服本判決，得自收受送達之日起10日內向本院提出上訴
    狀，上訴於本院第二審合議庭（須附繕本）。
中    華    民    國    97    年    10    月    7     日
                  刑事第九庭    法  官   許映鈞
上列正本證明與原本無異。
如不服本判決應自收受送達之日起十日內向本院提出上訴狀
                                書記官   范煥堂
中    華    民    國    97    年    10    月    8     日
附錄本案所犯法條全文
中華民國刑法第216條
行使第210 條至第215 條之文書者，依偽造、變造文書或登載不
實事項或使登載不實事項之規定處斷。
中華民國刑法第210條
偽造、變造私文書，足以生損害於公眾或他人者，處5 年以下有
期徒刑。
中華民國刑法第339條
意圖為自己或第三人不法之所有，以詐術使人將本人或第三人之
物交付者，處5 年以下有期徒刑、拘役或科或併科1 千元以下罰
金。
以前項方法得財產上不法之利益或使第三人得之者，亦同。
前二項之未遂犯罰之。


司法院資訊處製作；財團法人民間司法改革基金會備份。
